臺灣高雄地方法院民事判決
111年度雄小字第309號
原      告  潘雅惠  

被      告  許瑋庭  
上列當事人間請求損害賠償事件，本院於民國111年4月7日言詞
辯論終結，判決如下：
    主  文
原告之訴駁回。
訴訟費用新臺幣壹仟元由原告負擔。
    事實及理由
一、原告主張：兩造前為朋友關係，然因細故而生嫌隙，被告竟
    於民國110年11月11日8時26分許，以LINE通訊軟體辱罵原告
    「本來我是要（備案）給妳機會－既然妳不知悔改－（連我都
    可以佈局騙錢－妳這種詐騙錢財行為－我也會全部舉報）」、
    「利用使用中低收入身分、詐騙種種（工作老板）（慈善機
    構）（保險）。每次都得手（錢）。」、「妳膽子真的很大
    －都陸續靠法院司法（調解）取錢－（都知道大家要工作怕麻
    煩弱點）」等言語（下稱系爭言語），貶抑原告之人格，侵
    害原告之名譽權，致原告受有精神痛苦，得請求被告賠償精
    神慰撫金新臺幣（下同）7萬元等語。爰依民法侵權行為規
    定提起本件訴訟，並聲明：被告應給付原告7萬元。
二、被告則以：被告所為系爭言語僅是勸導原告，並無辱罵原告
    之意。且被告係私下以LINE通訊軟體傳送系爭言語予原告，
    並無公開散播系爭言語，自無侵害原告名譽權等語，資為抗
    辯，並聲明：原告之訴駁回。
三、經查，被告於110年11月11日8時26分許，以LINE通訊軟體傳
    送系爭言語予原告等情，有兩造LINE對話紀錄截圖在卷可稽
    （見本院卷第15至19、89至95頁），且為兩造所不爭執，堪
    信為真實。
四、本院之判斷：
　　原告主張被告系爭言語侵害原告名譽權乙節，則為被告所否
    認，並以前詞置辯，是本院應審酌者厥為：（一）被告傳送
    予原告之系爭言語有無侵害原告名譽權？（二）如有，原告
    所得請求被告賠償之金額為何？茲分述如下：
　　（一）被告發送之系爭言語並未侵害原告名譽權
　　⒈按因故意或過失，不法侵害他人之權利者，負損害賠償責
      任，民法第184條第1項前段定有明文。又侵害名譽權損害
      賠償，須行為人因故意或過失貶損他人之社會評價，而不
      法侵害他人之名譽，致他人受損害，方能成立。次按名譽
      為個人在社會上享有一般人對其品德、聲望或信譽等所加
      之評價，屬於個人在社會上所受之價值判斷。民法上名譽
      權之侵害非即與刑法之誹謗罪相同，名譽有無受損害，應
      以社會上對個人評價是否貶損作為判斷之依據（最高法院
      90年台上字第646號判決意旨可參）。是行為人僅基於一
      時不快而為不適當之言詞，而未對他人在社會上之客觀評
      價造成減損，縱主觀上造成他人之不快，亦不應使行為人
      負損害賠償責任。
　　⒉經查，被告雖於110年11月11日以LINE通訊軟體傳送系爭言
      語予原告，惟此僅為兩造間之私人對話，並非群組對話，
      原告亦自陳目前無第三人可看到系爭言語（見本院卷第12
      3頁），而原告復未提出證據可證被告有將系爭言語散布
      予他人。則被告係傳送系爭言語予原告個人，並非散步予
      不特定多數人或發表在多數人得共見共聞之社群，是被告
      雖有發送系爭言語，然既非公開周知於眾，而僅屬兩造間
      私人訊息傳遞，無第三人知悉，難認原告之社會評價有何
      因系爭言語而遭貶損之處，自無從認定原告名譽權因此遭
      受侵害，是依前揭說明，被告自無須負侵權行為責任。
　　（二）被告既無須對原告負侵權行為損害賠償責任，自無再
      行探究原告所得請求賠償金額之必要，附此敘明。
五、綜上所述，原告依民法侵權行為規定，請求被告應給付原告
    7萬元，為無理由，應予駁回。
六、本件事證已臻明確，兩造其餘攻擊防禦方法及所提證據，核
    與判決結果不生影響，爰不逐一論述，併此敘明。
七、訴訟費用負擔之依據：民事訴訟法第78條。本件訴訟費用
    額，依職權確定如主文所示之金額。
中　　華　　民　　國　　111 　年　　4 　　月　　28　　日
                  高雄簡易庭　法　官  陳安信
以上正本係照原本作成。
如對本判決上訴，須於判決送達後20日內向本院提出上訴狀，並
須表明原判決所違背之法令及其具體內容與依訴訟資料可認為原
判決有違背法令之具體事實之上訴理由。（均須按他造當事人之
人數附繕本）。
民事訴訟法第436條之24第2項：對於本判決之上訴，非以違背法
令為理由，不得為之。
中　　華　　民　　國　　111 　年　　4 　　月　　28　　日
                              書記官  蔡妮君